【裁判字號】    92,上易,2072
【裁判日期】    920807
【裁判案由】    （家暴）傷害
【裁判全文】
臺灣高等法院臺中分院刑事判決          民國九十二年度上易字第二○七二號
    上  訴  人  臺灣彰化地方法院檢察署檢察官
    上  訴  人
    即  被  告  丙○○
右上訴人因被告違反家庭暴力防治法案件，不服臺灣彰化地方法院九十二年度易字第
六四五號，中華民國九十二年八月七日第一審判決（起訴案號：臺灣彰化地方法院檢
察署九十一年度偵字第一三五二、三三二二、五九八九、八三一六號、九十二年度調
偵字第一七四、二二八號），提起上訴，本院判決如左：
    主      文
上訴駁回。
    事實及理由
一、本案經本院審理結果，認第一審判決認事用法及量刑均無不當，應予維持，並引
    用第一審判決書記載之事實、證據及理由（如附件）。
二、上訴人即被告丙○○在本院並未提出其他有利之證據，雖辯稱其前去被害人即其
    妻乙○○之住處，均有正當之理由，並非前去騷擾，亦未毆打被害人云云，惟查
    被告歷次違反法院所發民事通常保護令之規定，除於警訊及偵查中已坦承外，被
    害人乙○○亦指訴甚詳，並有受傷診斷證明書、照片等附卷佐證，被告飾詞否認
    ，自非可取，原審予以酌情量罰，並定應執行刑有期徒刑一年一月，核無不合。
    檢察官上訴謂量刑過輕及被告上訴指量刑過重云云，均非可採，上訴為無理由，
    均應予駁回。
三、據上論斷，應依刑事訴訟法第三百七十三條、第三百六十八條，判決如主文。
本案經檢察官甲○○到庭執行職務。
中      華      民      國      九十三     年     二      月     四     日
                                臺灣高等法院臺中分院刑事第二庭
                                      審判長法  官  羅  禮  政
                                            法  官  蔡  聰  明
                                            法  官  陳  欣  安
右正本證明與原本無異。
不得上訴。
                                            書記官  紀  美  鈺
中      華      民      國      九十三     年     二      月     五     日
                                                                        Ｉ
臺灣彰化地方法院刑事判決                          九十二年度易字第六四五號
    公  訴  人  臺灣彰化地方法院檢察署檢察官
    被      告  丙○○  男  四十九歲（民國○○○年○月○日生）
                        住彰化縣社頭鄉○○村○○路五０二號
                        身分證統一編號：Ｎ一0000000號
右列被告因違反家庭暴力防治法案件，經檢察官提起公訴（九十一年度偵字第一三五
二、三三二二、五九八九號、八三一六號、九十二度調偵第一七四號）及移送併案（
九十二年調偵第二二八號），本院判決如左：
    主      文
丙○○連續違反法院民事通常保護令所為禁止實施家庭暴力行為及禁止直接或間接騷
擾行為之裁定，處有期徒刑伍月，如易科罰金，以佰元折算壹日；又違反法院民事
通常保護令所為遠離住居所至少貳百公尺之裁定，累犯，處有期徒刑月，如易科罰
金，以佰元折算壹日；又連續違反法院民事通常保護令所為遠離住居所至少壹百公
尺之裁定，累犯，處有期刑陸月，如易科罰金，以佰元折算壹日。應執行有期徒刑
壹年壹月，如易科罰金，以佰元折算壹日。
        事  實
一、丙○○係乙○○之夫，二人間具有家庭暴力防治法第三條第一款所定之家庭成員
    關係。丙○○前業因違反家庭暴力防治法及傷害等案件，經本院於民國九十年九
    月十七日以九十年度易字第一三一一號判處有期徒刑五月，如易科罰金以三百元
    折算一日、有期徒刑四月，如易科罰金以三百元折算一日，應執行有期徒刑八月
    ，如易科罰金以三百元折算一日，於九十年十月十八日確定，後固於九十年十二
    月二十四日入監服刑，惟後於九十一年一月十五日以易科罰金方式執行完畢。
二、丙○○已於九十年六月八日，經本院依家庭暴力防治法第十三條規定，以九十年
    度家護字第一五四號民事通常保護令裁定令其：不得對被害人乙○○實施身體或
    精神上不法侵害之行為；不得直接或間接對於被害人為騷擾及通話行為。詎丙○
    ○於前開本院九十年度易字第一三一一號刑事判決確定後，竟又基於違反保護令
    之概括犯意，先（一）於九十年十月二十四日十七時五十分許，在彰化縣社頭鄉
    ○○村○○路五０二號住處，萌傷害之犯意，徒手推倒乙○○，致乙○○受有右
    上臂挫傷、肘部挫傷等傷害，並將乙○○推出門外，將大門鎖起來，違反法院所
    為前述裁定；續（二）於同年十一月十一日十七時許，進入乙○○彰化縣社頭鄉
    ○○村○○路五０二號住處，基於毀損之故意，燒毀乙○○所有之衣櫥、桌子、
    床鋪及腳踏車等物，足以生損害於乙○○，並違反法院所為之上述裁定。嗣丙○
    ○因前開本院九十年度易字第一三一一號案件，而受執行，而乙○○再檢具事證
    向本院聲請民事通常保護令，而經本院於九十一年一月十日，依家庭暴力防治法
    第十四條規定，以九十年度家護字第四二六號民事通常保護令裁定令其：應在九
    十一年一月三十一日下午六時前遷出被害人乙○○位於彰化縣社頭鄉○○村○○
    路五０二號住處，將全部鑰匙交付被害人，並應最少遠離被害人彰化縣社頭鄉○
    ○村○○路五０二號住所至少二百公尺，詎丙○○受執行完畢後，再獲悉該保護
    令，竟另萌違反保護令之犯意，又（三）於九十一年三月十三日十九時許，進入
    乙○○之上址前開住所，違反本院所為前述裁定。而乙○○為免再受擾撓，乃於
    前開本院九十年六月八日所為九十年度家護字第一五四號民事通常保護令裁定屆
    期前，向本院聲請延及變更，本院經調查有關證據，遂於九十一年七月二十六日
    ，依家庭暴力防治法第十四條規定，以九十一年度家護字第三號民事通常保護令
    裁定令其：應最少遠離被害人乙○○彰化縣社頭鄉○○村○○路五０二號住所至
    少一百公尺，詎丙○○另基於概括犯意，（四）於九十一年七月十四日上午十時
    三十分許，進入乙○○之前開住所，而違反前開裁定之保護令，且因乙○○對其
    拍照，其於拉扯時，出手抓傷乙○○之雙手、手臂、胸前及前額，致該等身體部
    分有多處抓傷，同時丙○○並基於毀損之故意，將該照相機摔壞及拉斷乙○○之
    皮包帶子，足以生損害於乙○○。後續（五）於九十一年九月二日十一時三十分
    ，進入乙○○之前開住所，（六）九十一年十一月二十四日十六時三十分許，再
    進入乙○○之前開住所，違反法院所為前述裁定。而丙○○經警據報皆當場查獲
    。
二、案經被害人黃駕淑玲訴由彰化縣警察局田中分局報請偵辦臺灣彰化地方法院檢察
    署檢察官偵查起訴暨移送併案審理。
    理    由
一、訊據被告丙○○矢口否認涉有前開犯行，並辯稱：伊損壞衣櫥、桌子、床鋪等物
    ，係要淘舊換新，再者，伊前入該住處均係有理由，因若非拿傳票，即係檢察官
    要伊與妻即乙○○洽談，此外，伊實未毆打被害人乙○○云云。但查：右揭犯罪
    事實，非但業據被告丙○○於警訊及偵查中坦承不諱，且核與被害人乙○○指訴
    之情節相符，並有診斷證明書三紙足資佐證、照片十五幀及本院九十年度家護字
    第一五四、四二六號及九十一年度家護字第三號民事通常保護令裁定影本三紙附
  卷可稽，是顯見被告所辯，係事後推諉之詞，不可採信。本件罪證明確，被告之
    之犯行，足以認定。
二、核被告丙○○所為（一）至（六）之犯行，係（一）犯家庭暴力防治法第五十條
    第一、二款及刑法第二百七十七條第一項之罪。（二）犯家庭暴力防治法第五十
    條第一、二款及刑法三百五十四條之罪。（三）犯家庭暴力防治法第五十條第四
    款之罪。（四）犯家庭暴力防治法第五十條第四款、刑法第二百七十七條第一項
    及三百五十四條之罪。（五）犯家庭暴力防治法第五十條第四款之罪。（六）犯
    家庭暴力防治法第五十條第四款之罪。被告為（一）之事實，而犯家庭暴力防治
    法第五十條第一、二款及刑法第二百七十七條第一項之罪，係一行為犯觸犯二罪
    名，為想像競合犯，應從一重之家庭暴力防治法第五十條第一、二款之罪處斷；
    （二）之事實，而犯家庭暴力防治法第五十條第一、二款及刑法三百五十四條之
    罪，亦係一行為犯觸犯二罪名，為想像競合犯，應從一重之家庭暴力防治法第五
    十條第一、二款之罪處斷；（四）之事實，而犯家庭暴力防治法第五十條第四款
    、刑法第二百七十七條第一項及三百五十四條之罪，有方法結果之牽連關係，應
    從一重之家庭暴力防治法第五十條第四款之罪處斷。被告為（一）（二）之犯行
    ，各均依犯家庭暴力防治法第五十條第一、二款處斷，而該二行為，時間緊接，
    犯罪構成要件相同，該部分，顯係基於概括犯意所為，應為連續犯，依法以一罪
    ，並加重其刑。被告為（四）（五）（六）之犯行，各均依庭暴力防治法第五十
    條第四款處斷，而該二行為，時間緊接，犯罪構成要件相同，該部分，顯係基於
    概括犯意所為，應為連續犯，依法以一罪，並加重其刑。公訴人所移送併案即（
    四）之事實，與起訴部分即（五）（六），有裁刑上一罪之關係，故本院自得併
    予審理。被告前開犯行可蓋分：（一）（二）係違反本院九十年度家護字第一五
    四號民事通常保護令；（三）係違反本院九十年度家護字第四二六號民事通常保
    護令；（四）（五）（六）係違反本院九十一年度家護字第三號民事通常保護令
    ，故依序其所犯家庭暴力防治法第五十條第一、二款之罪、家庭暴力防治法第五
    十條第四款之罪、家庭暴力防治法第五十條第四款之罪，因犯意各別，故應分論
    併罰。被告丙○○前業因違反家庭暴力防治法及傷害等案件，經本院於九十年九
    月十七日以九十年度易字第一三一一號判處有期徒刑五月，如易科罰金以三百元
    折算一日、有期徒刑四月，如易科罰金以三百元折算一日，應執行有期徒刑八月
    ，如易科罰金以三百元折算一日，於九十年十月十八日確定，後固於九十年十二
    月二十四日入監服刑，惟後於九十一年一月十五日以易科罰金方式執行完畢，有
    台灣彰化地方法院檢察署刑案資料查註紀錄表乙份附卷足按，五年以內再犯件如
    （三）至（六）之有期徒刑以上之罪即家庭暴力防治法第五十條第四款之罪，此
    部分係屬累犯，依法應遞予加重其刑。爰審酌被告之素行，犯罪動機、手段、方
    法、所生之危害及渠於犯罪後之態度等一切情狀，各量處如主文所示之刑，並定
    應執行，且均諭知易科罰金之折算標準。
三、據上論斷，應依刑事訴訟法第二百九十九條第一項前段，家庭暴力防治法第五十
    條第一款、第二款、第四款，刑法第十一條前段、第五十六條、第二百七十七條
    第一項、第三百五十四條、第五十五條、第五十一條第五款、第四十七條、第四
    十一條，罰金罰鍰提高標準條例第一條前段、第二條前段，判決如主文。
本案經檢察官孫沛琦到庭執行職務。
中      華      民      國    九十二    年     八     月      七      日
             臺灣彰化地方法院刑事第一庭
                                     法      官  洪  志  賢
右正本證明與原本無異。
如不服本判決，應於判決送達後十日內，向本院提出上訴狀（須附繕本）。
告訴人或被害人對於判決如有不服具備理由請求檢察官上訴者，其上訴期間之計算係
以檢察官收受判決正本之日期為準。
                                     法院書記官  洪  年  慶
中      華      民      國    九十二    年     八     月     十四     日
違反法院第十三條、第十五條所為之下列裁定者，為本法所稱之違反保護令罪，處三
年以下有期徒刑、拘役或科或併科新臺幣十萬元下罰金：
一、禁止實施家庭暴力行為。
二、禁止直接或間接騷擾、接觸、通話或其他連絡行為。
三、命遷出住居所。
四、遠離住居所、工作場所、學校或其他特定場所。
五、命完成如害人處遇計畫：戒癮治療、精神治療、心理輔導或其他治療、輔導。
刑法第二百七十七條
傷害人之身體或健康者，處三年以下有期徒刑，拘役或一千元以下罰金。
犯前項之罪，因而致人於死者，處無期徒刑或七年以上有期徒刑，致重傷者，處三年
以上，十年以下有期徒刑。


司法院資訊處製作；財團法人民間司法改革基金會備份。
